【裁判字號】    95,監,200
【裁判日期】    950712
【裁判案由】    選定禁治產人監護人
【裁判全文】
臺灣板橋地方法院民事裁定?  95年度監字第200號
聲  請  人  乙○○○
相  對  人
即禁治產人  戊○○
上列聲請人聲請選定禁治產人戊○○之監護人事件，本院裁定如
下：
    主  文
選定乙○○○（女、民國○○○年○月○○○日生、身分證統一
編號：Ｚ000000000號）為禁治產人戊○○（男、民國
○○○年○月○○日生、身分證統一編號：Ｚ00000000
0號）之監護人。
聲請程序費用由聲請人負擔。
    理  由
一、本件聲請意旨略以：相對人戊○○係聲請人乙○○○之弟，
    相對人戊○○前曾於民國90年8 月15日經鈞院以90年度禁字
    第97號裁定宣告其為禁治產人在案，由相對人之母劉林金蘭
    為其監護人，茲因相對人之母即監護人劉林金蘭於94年5 月
    6 日死亡，為重新選定相對人監護人，於95年5 月30日在彰
    化縣北斗鎮○○里○○路1 號，由相對人之親屬己○○、丁○○、庚○○、丙○○、甲○○等五人召開親屬會議，並決
    議推選聲請人乙○○○為相對人戊○○之監護人，爰依法民
    法第1111條之規定聲請選定聲請人乙○○○為相對人戊○○
    之監護人等語。
二、按禁治產人之監護人，依左列順序定之：（一）配偶。（二
    ）父母。（三）與禁治產人同居之祖父母。（四）家長。（
    五）後死之父或母以遺囑指定之人。不能依前項規定定其監
    護人時，由法院徵求親屬會議之意見選定之，民法第1111條
    定有明文。次按親屬會議以會員五人組織之；親屬會議會員
    ，應就禁治產人之左列親屬與順序定之：（一）直系血親尊
    親屬。（二）三親等內旁系血親尊親屬。（三）四親等內之
    同輩血親。民法第1130條、第1131條第1 項亦分別定有明文
    。
三、經查聲請人主張相對人戊○○係聲請人乙○○○之弟，相對
    人戊○○前曾經本院於民國90年8 月15日以90年度禁字第97
    號裁定宣告其為禁治產人在案，並由其母劉林金蘭為其監護
    人等情，經本院依職閱調閱本院90年度禁字第97號禁治產宣
    告案卷宗查明無訛，自應認為真實。而相對人之母即監護人
    劉林金蘭於94年5 月6 日死亡，為重新選定相對人監護人，
    現禁治產人戊○○之親屬會議會員即己○○、丁○○、庚○○、丙○○、甲○○等五人於95年5 月30日，在彰化縣北斗
    鎮○○里○○路1 號，決議同意選定聲請人乙○○○為禁治
    產人戊○○之監護人，此有聲請人所提禁治產人戊○○親屬
    會議紀錄、戶籍謄本、親屬系統表附卷足參，並經證人即聲
    請人之弟己○○到庭證述屬實（參見本院95年7 月5 日非訟
    事件筆錄），亦堪信為真實。
四、從而，本院經核聲請人提出之前開證據，核爰依首揭民法第
    1111條第2 項及第1132條第1 項之規定，並參酌親屬會議之
    意見，選定禁治產人戊○○之姊乙○○○為該禁治產人戊○○之監護人。
五、依非訟事件法第21條第1 項前段，裁定如主文。
中    華    民    國    95    年    7     月    12    日
                              家事法庭法  官  楊志勇
以上正本證明與原本無異。
當事人及利害關係人如不服本裁定，應於裁定送達後10日內向本
院提出抗告狀，並應繳納抗告裁判費新臺幣1,000 元。
中    華    民    國    95    年    7     月    12    日
                                      書記官  吳進安


司法院資訊處製作；財團法人民間司法改革基金會備份。
